臺灣高雄地方法院刑事判決　　　　　　 96年度交訴字第254號
公　訴　人　臺灣高雄地方法院檢察署檢察官
被　　　告　乙○○
上列被告因業務過失致死案件，經檢察官提起公訴（96年度調偵
字第937 號、96年度偵字第30686 號），於準備程序進行中，因
被告就被訴事實為有罪之陳述，經告知簡式審判程序意旨，並聽
取公訴人及被告之意見後，本院合議庭裁定由受命法官獨任依簡
式審判程序審理，判決如下：
    主  文
乙○○從事業務之人，因業務上之過失致人於死，處有期徒刑伍
月，如易科罰金，以新臺幣壹仟元折算壹日。
    事  實
一、乙○○為康和物流股份有限公司之司機，係從事駕駛業務之
    人，其於民國 (下同)96 年7 月3 日晚間7 時10分前某時，
    駕駛車牌號碼486-JV號營業小貨車，沿高雄縣鳳山市○○○
    路由東向西方向行駛。嗣於同日晚間7 時10分許，乙○○駕
    車行經五甲一路224 巷口時，本應注意汽車行駛時，駕駛人
    應注意車前狀況，並隨時採取必要之安全措施；又行車速度
    ，依速限標誌或標線之規定 (該路段行車速限時速40公里)
    ；且依當時天候晴、夜間有照明、道路乾燥無缺陷、無障礙
    物、駕駛視距良好，並無不能注意之情事，詎其竟疏於注意
    及此，行經無號誌上開交岔路口時，貿然以時速60、70公里
    左右之速度通過交岔路口，適有岑志賢騎乘車號SC7-293 號
    輕型機車，沿五甲一路224 巷由北向南方向行駛，亦未禮讓
    幹道線車輛先行而貿然左轉欲穿越五甲一路，致乙○○所駕
    駛車輛之前車頭因而撞擊岑志賢所騎乘機車之前車頭、左側
    車身，導致岑志賢人車倒地，受有創傷性頭部外傷併顱內出
    血、多處肋骨骨折併兩側氣血胸等傷害。乙○○肇事後隨即
    以其持用之0000000000號行動電話通報119 、110 處理，並
    於有偵查犯罪權限之機關知悉上開犯行之前，主動向前往現
    場處理之警員黃厚福表明其係肇事者，並願接受裁判之意。
    嗣岑志賢經送國軍高雄總醫院急救，仍因出血性休克而到院
    前死亡。
二、案經岑志賢之子甲○○訴由高雄縣政府警察局鳳山分局報告
    臺灣高雄地方法院檢察署檢察官偵查起訴。
    理  由
一、訊據被告乙○○對其於上揭時、地駕駛營業小貨車，撞擊被
    害人岑志賢，致岑志賢因此死亡之事實供承不諱，並有高雄
    縣政府警察局鳳山分局道路交通事故現場圖、道路交通事故
    調查報告表(一)、(二)、現場照片28張及臺灣省高屏澎區車輛行
    車事故鑑定委員會96年9 月21日高屏澎鑑字第0960624 號函
    附之鑑定意見書1 份附卷可按。此外，被害人岑志賢係因本
    件車禍受有創傷性頭部外傷併顱內出血、多處肋骨骨折併兩
    側氣血胸等傷害，而致出血性休克死亡，業經臺灣高雄地方
    法院檢察官督同法醫師相驗明確，製有相驗屍體證明書、驗
    斷書、勘驗筆錄及國軍高雄總醫院附設民眾診療處之診斷證
    明書各1 份在卷足憑。
二、按駕駛人駕駛汽車應注意車前狀況，並隨時採取必要之安全
    措施，行車速度，依速限標誌或標線之規定，道路安全規則
    第94條第3 項、第93條第1 項分別定有明文。被告於前揭時
    、地駕車本應注意上揭規定，且依當時情形，天候晴、夜間
    有照明、道路乾燥無缺陷、無障礙物、駕駛視距良好，並無
    不能注意之情事，竟疏未注意車前狀況，並超速行駛，致肇
    車禍使被害人岑志賢因之受創死亡，其有過失，甚為明顯。
    且被害人岑志賢因本件車禍死亡，與被告之過失行為間，並
    有相當因果關係。本件事證明確，被告業務過失致人於死之
    犯行洵堪認定。
三、核被告所為，係犯刑法第276 條第2 項之業務過失致人於死
    罪。被告於本件車禍發生後停留現場，並以其持用之000000
    0000號行動電話通報119 、110 處理，並於有偵查犯罪權限
    之機關知悉上開犯行之前，主動向前往現場處理之警員黃厚
    福表明其係肇事者，並願接受裁判之意，此有高雄縣政府消
    防局96年12月13日高縣消指字第0960010466號函附之高雄縣
    119 案件紀錄表1 份、0000000000號行動電話用戶資料及通
    聯紀錄1 份及高雄縣政府警察局道路交通事故肇事人自首情
    形紀錄表1 紙在卷可按，其所為符合刑法第62條前段自首之
    規定，本院審酌被告之自首行為，減少檢警調查犯罪嫌疑人
    之耗費，認得依法減輕其刑。本院審酌被告之過失情節重大
    ，惟念其犯罪後坦承犯行，並向警方自首，且於本院審理期
    間已與被害人家屬達成和解，賠償其損害，有和解書1 份在
    卷可按，足見其犯罪後態度良好；並考量被害人岑志賢對於
    本件車禍之發生，亦有過失責任等一切情狀，量處如主文所
    示之刑，並諭知易科罰金之折算標準。
據上論斷，應依刑事訴訟法第299 條第1 項前段、第273 條之1
第1 項、第284 條之1 ，刑法第276 條第2 項、第62條前段、第
41條第1 項前段，刑法施行法第1 條之1，判決如主文。
中　　華　　民　　國　　96　　年　　12　　月　　31　　日
                  刑事第九庭  法　官  陳建和
以上正本證明與原本無異。
如不服本判決應於收受本判決後10日內向本院提出上訴書狀，並
應敘述具體理由，如未敘述上訴理由者，應於上訴期間屆滿後20
日內補提理由書狀於本院（均須按他造當事人之人數附繕本）「
切勿逕送上級法院」。
中　　華　　民　　國　　96　　年　　12　　月　　31　　日
 　　　　　　　　　　　　　　 書記官  林姵妤
附錄本判決論罪之法條：
中華民國刑法第276條
(過失致死罪)
因過失致人於死者，處二年以下有期徒刑、拘役或二千元以下罰
金。
從事業務之人，因業務上之過失犯前項之罪者，處五年以下有期
徒刑或拘役，得併科三千元以下罰金。
